臺灣基隆地方法院民事裁定  
110年度基簡字第373號
原      告  張耿輝  
訴訟代理人  侯傑中律師
被      告  曾湘雲  

訴訟代理人  劉振珷律師
上列當事人間損害賠償事件，原告提起刑事附帶民事訴訟，經本
院刑事庭以109年度基簡附民字第49號裁定移送而來，本院裁定
如下：
    主  文
原告應於本裁定送達之翌日起五日內，繳納第一審裁判費新臺幣
玖仟捌佰元，如逾期未補繳，即駁回其關於附表編號2、3部分之
訴。
    理  由
一、按因犯罪而受損害之人，於刑事訴訟程序得附帶提起民事訴
    訟，對於被告及依民法應負賠償責任之人，請求回復其損害
    ，刑事訴訟法第487條第1項定有明文。次按因犯罪而受損害
    之人，於刑事訴訟程序固得附帶提起民事訴訟，對於被告請
    求回復其損害，但請求回復之損害，以被訴犯罪事實所生之
    損害為限，否則縱令得依其他事由，提起民事訴訟，亦不得
    於刑事訴訟程序附帶為此請求。次參諸最高法院民事大法庭
    108年度台抗大字第953號裁定意旨，刑事附帶民事訴訟，經
    刑事庭依刑事訴訟法第504條第1項規定裁定移送於同院民事
    庭後，民事庭如認其不符同法第487條第1項規定之要件時，
    應許原告得繳納裁判費，以補正起訴程式之欠缺。
二、經查，本件刑事附帶民事訴訟，係原告於本院109年度基簡
    字第1189號刑事案件（下稱系爭刑事案件）所提起，系爭刑
    事案件民國109年11月30日刑事簡易判決（下爭系爭刑事判
    決）所認定之犯罪事實係引用檢察官聲請簡易判決處刑書之
    記載，即：「曾湘雲與張耿輝並不熟識，因與經營巴朗國際
    有限公司之楊書瑋有財務糾紛，懷疑告訴人張耿輝牽涉其中
    ，竟基於妨害名譽之犯意，意圖散布於眾，自民國109年4月
    14日起至30日止，在其新北市○○區○○路000巷0號7樓居所附
    近，透過電腦及智慧型手機，連接電腦網路，在其所經營管
    理之粉絲專頁通訊軟體IG：A-way方向咖啡、娘孃面膜；臉
    書社群軟體：A-way方向咖啡、娘孃面膜、放棄22K,蹦跳新
    加坡！等不特多數人得閱覽之網頁，以限時動態方式留言，
    發表『錄音檔內提及之基隆張耿輝議員也知情並且設法動用
    關係至國稅局協助楊書瑋先生處理逃稅、聚賭之行為我們也
    將會一同舉報。』、『協助@austin先生涉嫌逃漏稅與聚賭等
    違法行為之包庇與動用關係找國稅局人相關之事者為基隆區
    之議員張耿輝先生我們已對他進行舉報』、『由於今日與本人
    之合夥人楊書瑋先生之母親討論娘孃面膜品牌之所屬公司，
    意外得知楊書瑋先生之巴朗國際有限公司涉嫌逃漏稅與積欠
    員工薪資、衛生局高額罰款，且動用私人關係基隆區域之張
    XX議員去私下調停也無幫助，我本人深感震驚，無法認同』
    等指責張耿輝，足以損害張耿輝名譽之不實記載文字。嗣為
    張耿輝於109年4月14日8時40分許，在基隆市七堵區崇廉街
    住所閱覽發覺，始訴請偵辦。」。此有系爭刑事判決正本附
    卷可稽。而原告於本件刑事附帶民事起訴狀所主張之侵權行
    為事實，略如附表各編號所載，原告就此3次侵權行為，分
    別請求被告賠償新臺幣（下同）30萬元、40萬元、50萬元。
    此亦有刑事附帶民事起訴狀可憑。觀之系爭刑事判決所認定
    之犯罪事實，雖記載「自民國109年4月14日起至30日止」，
    惟所認定犯罪事實內容僅係關於附表編號1部分之事實，而
    不及於附表編號2、3部分。況依原告於刑事附帶民事起訴狀
    主張被告為3次侵權行為而分別請求賠償（見附民字卷第7頁
    ），原告顯係主張附表各編號之行為係不同的侵權行為事實
    ，則原告所主張之附表編號2、3之侵權行為事實，即難認係
    屬系爭刑事判決所認定之犯罪事實，依上說明，自非刑事附
    帶民事訴訟所得請求之範圍，是以，應命原告就附表編號2
    、3之部分補繳第一審裁判費。而原告就附表編號2、3之侵
    權行為事實，分別請求40萬元及50萬元，則該部分訴訟標的
    金額為90萬元，依民事訴訟法第77條之13規定，應繳納第一
    審裁判費9,800元，茲依民事訴訟法第249條第1項但書之規
    定，限原告於收受本裁定送達之翌日起5日內補繳，逾期不
    繳，即駁回其訴。
中　　華　　民　　國　　110 　年　　10　　月　　15　　日
                  民事庭法　官　高偉文
以上正本係照原本作成。                                  如不服本裁定關於核定訴訟標的價額部分，應於送達後十日內向本院提出抗告狀，並繳納抗告費新臺幣一千元；其餘關於命補繳裁判費部分，不得抗告。
中　　華　　民　　國　　110 　年　　10　　月　　15　　日
                        書記官　蕭靖蓉
附表    編號 時間（民國） 網路平台或通訊軟體 內容 1   109年4月14日 娘孃niangniang.tw之IG 協助@austin78227先生涉嫌逃漏稅與聚賭等違法行為之包庇與動用關係找國稅局人相關之事者為基隆區之一員張耿輝…   娘孃面膜臉書官網（現改為苒苒面膜） 意外得知…巴朗國際有限公司涉嫌逃漏稅與積欠員工薪資、衛生局高額罰款、且動用私人關係基隆區域之張XX議員去私下調停也無幫助   私人Line給記帳士盧嘉如 記者明天會把張耿輝還有逃稅還有聚賭… 2 109年4月20日 個人rutuyyu1010的IG 要知道對方有議員乾爹幫忙包庇…   娘孃niangniang.tw之IG 有問過地檢署因為對方有張議員幫忙會偶爾被壓下的可能 3 109年4月30日 個人rutuyyu1010的IG 乾爹阿你的乾兒子難道在台灣找黑道成本多高    議員說要找黑道來弄死我    直接證明你的乾爹議員真的為了包庇不法行為找黑道來弄死一個努力工作的作家…一起公告台灣有這種議員    不知道為甚麼好期待黑道來找我…一起幫我連署告發該議員為誰    這麼正面又清廉的議員怎麼會因為我發現他乾兒子聚賭又偷店裡器材而要找黑道弄我呢